# ODM 企业客户，支付部门货款但货不要了，对应的财务处理

提问人：wx_638ca7141cbe 时间：2022-12-04 22:18:05
陈版主您好，公司属于ODM生产企业，公司与客户签订供货协议，并按照协议约定进行生产备料，但由于客户终端销售情况不好，最后双方协商：客户支付一定的货款约３０００万元，对应的货也不提走（存货价值２５００万元），付款协议约定：“公司应处置/销毁产品，并应负责处置/销毁的费用”。另外由于该批货物的部分物料可以处理后再回收利用，经评估，可利用率约为５０％，该业务背景下：１、否请问该交易能否确认收入以及成本？成本应当确认多少呢？；２、或者理解为客户支付的款项为存货备货的补偿，对应货款及存货（不可用部分）差额确认营业外收入，剩余有用的存货确认为存货，仍留在账上？ ３、作为２的延申，对应货款及存货（所有备货）差额确认营业外收入，待存货判定有用且能够使用时，再通过营业外收入纳入帐内，该部门存货单独进行管理？

回答人：chenyiwei
由于商品并未交付给客户，故不确认收入和成本。已发生的存货实际生产成本中，对于可回收利用的材料按其可变现净值作为原材料重新入账；超出可变现净值的这部分成本与客户支付的补偿款对冲，差额确认为营业外收入或者营业外支出。即主帖中的第 2 种观点。
如果对应货款及存货（所有备货）差额确认营业外收入，则后续确定存货能够使用时，不应补充确认营业外收入，可用材料的账面价值仍按零计算。

提问人：jxq425 时间：2022-12-06 23:56:31
陈版好，不太明白为啥这个不能算收入成本，假如是已经做成了成品的话，是否可以认为对方为了节省运费，已经远程 签收了 存货，再委托企业 处理存货呢？这个产品的 状态会影响到您的判断吗？如果想要确认成收入成本，需要做什么样的确认函会比较好？

回答人：chenyiwei
对方的远程签收也并未遵循常规的验收程序，所接收的也不是合同原先约定的可销售状态的产品，因此不能正常确认收入和成本。

提问人：wx_638ca7141cbe 时间：2022-12-08 15:04:51
第 2 种观点要确认存货，因为公司是ODM生产，产品的品牌属于贴牌，公司并不能直接对外销售，且付款协议中约定了“公司应处置/销毁产品，并应负责处置/销毁的费用”的处置/销毁义务，在该情况下，未与客户达成一致或未经客户确认的情况下，确认存货是否存在权属的瑕疵？

回答人：chenyiwei
如果付款协议中授权本企业处置该货物并享有处置价款，则对该批对方放弃的货物，视同本企业已取得所有权，所以按可变现净值确认为本企业存货并无问题。